臺灣屏東地方法院民事裁定
                                   109年度家繼簡字第17號
上  訴  人
即  原  告  林君桓  


            林君彥  

被 上訴 人
即  被  告  林顯文  

            林顯榮  

            林顯財  

            黃林櫻芳

            林梅芳  

上列當事人間請求分割遺產等事件，上訴人對本院於民國110年1
2月17日所為109 年度家繼簡字第17號判決不服，提起上訴，本
院裁定如下：
    主  文
上訴人應於本裁定送達後伍日內，繳納上訴費新臺幣貳仟捌佰貳
拾元。
    理  由
一、按提起家事第二審上訴，應依家事事件法第51條準用民事訴
    訟法第77條之16第1項規定繳納裁判費。次按原告起訴不合
    程式或不備其他要件者，法院應以裁定駁回之。但其情形可
    以補正者，審判長應定期間先命補正，民事訴訟法第249條
    第1項第6款亦有明文。又請求分割遺產之訴，係以遺產為一
    體，整體為分割，而非以遺產中各個財產之分割為對象。其
    訴訟標的之價額，即應依原告所主張全部遺產於起訴時之總
    價額，按原告應繼分之比例定之，且上訴利益亦應依此標準
    計算（最高法院109年度台抗字第440號民事裁定意旨參照）
    。
二、經查，上訴人等於原審起訴請求分割被繼承人林石珍之遺產
    ，原審判決後，上訴人等提起上訴，並聲明：「一、原判決
    不利益於上訴人之部分，應予廢棄。二、被上訴人林顯文應
    塗銷系爭不動產於民國106 年2 月6 日之贈與移轉登記。三
    、系爭不動產於辦理繼承登記後，應按兩造應繼分比例分割
    之。四、被告等應連帶給付原告等118,968 元。五、第一審
    及第二審訴訟費用均由被上訴人負擔。」等語。查上訴人等
    於原審起訴時主張被繼承人所遺遺產如附表所示，扣除上訴
    人等已受分配之新台幣（下同）174,033 元後，價值總計為
    1,043,917 元，而上訴人等就被繼承人林石珍遺產之應繼分
    比例各為12分之1 ，合計為173,986 元【計算式：（222,88
    2 元＋3,800 元＋103,200 元＋226 元＋713,809 元）×1/12×2 
    人＝173,986 元，元以下四捨五入】，應以此核定為本件分
    割遺產之訴之訴訟標的價額，且案件上訴時，其訴訟標的價
    額及上訴利益額，亦以此為準，不因被告或原告提起上訴而
    有所歧異，亦不因上訴人僅就部分遺產標的聲明不服而有不
    同，是上訴人等對原判決提起第二審上訴，其上訴利益應核
    定為173,986 元，應繳第二審裁判費2,820 元。爰依家事事
    件法第51條準用民事訴訟法第442 條第2 項規定，定相當期
    間命上訴人補繳裁判費用如主文所示，逾期不繳，即依法駁
    回其上訴。
三、裁定如主文。
中　　華　　民　　國 　111 　　年　　2 　　月　　9　　日
                    家事法庭     法  官　廖文忠
以上正本證明與原本無異。
如不服本裁定關於核定訴訟標的價額部分，應於送達後10日內向
本院提出抗告狀，並繳納抗告費新臺幣1,000 元；其餘關於命補
繳納裁判費部分，不得抗告。
中　　華　　民　　國 　111 　　年　　2 　　月　　9　　日
                                 書記官　許珍滋




附表：上訴人等於原審主張被繼承人林石珍之遺產範圍

編號  財       產       項       目      價值（新台幣）  1 屏東縣○○鄉○○段000 地號土地（面積：101.31平方公尺、權利範圍：全部）       222,882 元  2 屏東縣○○鄉○○村○○路000 號建物（權利範圍：全部） 3,800 元＋103,200 元＝107,000 元（原審卷第8頁）  3 第一商業銀行萬巒分行存款餘額         226元  4 第一商業銀行萬巒分行存款遭被上訴人提領之金額       244,726 元  5 中華郵政存款遭被上訴人提領之金額       440,387 元  6 屏東縣萬巒地區農會存款餘額 於原審民事準備二狀主張為28,930元，嗣於原審再開辯論程序主張為28,922元。